臺灣桃園地方法院民事裁定
111年度抗字第95號
抗  告  人  宏蕎建設股份有限公司

            宏總開發股份有限公司

            宏聚全球興業股份有限公司

兼  共  同  
法定代理人  馮輝龍  



相  對  人  阮朝宗  



上列當事人間本票裁定事件，抗告人對於中華民國111年5月5日
本院簡易庭司法事務官所為111年度司票字第917號裁定提起抗告
，本院裁定如下：
    主  文
一、原裁定關於准許強制執行之本票利息超過自民國111年4月1
    日起至清償日止，按年息10%計算之部分廢棄。
二、上開廢棄部分，相對人於原審之聲請駁回。
三、其餘抗告駁回。
四、抗告程序費用新臺幣1,000元由抗告人連帶負擔。
    理  由
一、按「在票據上簽名者，依票上所載文義負責。」、「執票人
    向本票發票人行使追索權時，得聲請法院裁定後強制執行。
    」票據法第5條第1項、第123條分別定有明文。且按本票執
    票人，依票據法第123條規定，聲請法院裁定許可對發票人
    強制執行，係屬非訟事件，此項聲請之裁定及抗告法院之裁
    定，僅依非訟事件程序，以審查強制執行許可與否，並無確
    定實體上法律關係存否之效力，如發票人就票據債務之存否
    有爭執時，應由發票人提起確認之訴，以資解決（最高法院
    57年台抗字第76號民事判決意旨參照）。次按本票如已載明
    免除作成拒絕證書，執票人聲請裁定准予強制執行，自毋庸
    提出已為付款提示之證據。苟發票人抗辯執票人未為提示，
    依票據法第124 條準用同法第95條但書規定，即應由發票人
    負舉證之責（最高法院84年度台抗字第22號民事裁定意旨參
    照）。
二、抗告意旨略以：相對人未對抗告人提示如附表所示本票（下
    稱系爭本票），且抗告人已清償系爭本票債務，原裁定不察
    ，逕依相對人主張裁定准許，為此，爰依法提起抗告，請求
    廢棄原裁定等語。
三、經查：
  ㈠本院依形式上審核系爭本票影本，其形式上已經記載表明其
    為本票之文字、一定之金額、無條件擔任兌付、發票人、發
    票年、月、日等事項，是並無不應准許之情形，本院司法事
    務官據以為許可強制執行之裁定，於法即無不合，應予准許
    。抗告人雖辯稱已全數清償等語，然此屬實體法上法律關係
    ，尚非本件非訟程序所得加以審究，應由抗告人另行起訴以
    資解決。
  ㈡抗告人另辯稱相對人未為付款之提示云云，惟系爭本票上已
    有免除作成拒絕證書之記載，相對人自毋庸再為提示之證明
    ，而應由抗告人即發票人就執票人未為提示負舉證之責。相
    對人既授權訴外人於民國111年3月31日持系爭本票正本向抗
    告人馮輝龍兼宏蕎建設股份有限公司、宏總開發股份有限公
    司、宏聚全球興業股份有限公司法定代理人為付款之提示，
    自發生提示之效力，抗告人空言辯稱非經執票人本人即相對
    人本人向其提示不發生效力云云，並不可採。
  ㈢惟按執票人向匯票債務人行使追索權時，得要求自到期日起
    如無約定利率者，依年利6釐計算之利息，票據法第97條第1
    項第2款固定有明文；上開規定，依同法第124條規定於本票
    準用之。然系爭本票上已特約記載「逾期則自遲延日起按年
    息百分之10加計利息」，則利息應自遲延日即自111年4月1
    日起算，原裁定准許相對人就111年3月31日之利息強制執行
    ，尚有不當。抗告人固未就上開利息部分為指摘，惟原裁定
    此部分既屬有不當，自應予以廢棄，並由本院裁定駁回相對
    人於原審此部分之聲請。至系爭本票其餘本息部分，原裁定
    准許強制執行，核無不當，此部分抗告即非有理由，應予駁
    回。
四、據上論結，本件抗告為一部有理由、一部無理由，爰裁定如
    主文。
中　　華　　民　　國　　111 　年　　6 　　月　　23　　日
                  民事第三庭    法  官  吳佩玲 
附表、系爭本票
發票人 發票日 民國 到期日 民國 金額 新臺幣 遲延利息 宏聚全球興業股份有限公司 宏蕎建設股份有限公司 宏總開發股份有限公司 馮輝龍 108年9月6日 111年3月31日 198,000,000元 逾期則自遲延日起按年息10%加計利息 
正本係照原本作成。
本裁定除以適用法規顯有錯誤為理由，不得再抗告；如提再抗告
，應於收受送達後10日內，委任律師為代理人向本院提出再抗告
狀，並繳納再抗告費新臺幣1,000元。
中　　華　　民　　國　　111 　年　　6 　　月　　23　　日
                                書記官  龍明珠